臺灣基隆地方法院刑事判決　　　　　　100年度簡上字第119號
公　訴　人　臺灣基隆地方法院檢察署檢察官
上　訴　人
即　被　告　連振忠
上列上訴人即被告因家暴傷害案件，不服本院基隆簡易庭100 年
度基簡字第496 號，中華民國100 年4 月25日第一審簡易判決（
聲請簡易判決處刑及移送併案審理案號：臺灣基隆地方法院檢察
署100 年度偵字第1093號、100 年度偵字第871 號），提起上訴
，本院管轄之第二審合議庭判決如下：
    主  文
上訴駁回。
連振忠緩刑貳年。
    理  由
一、本案經本院審理結果，認第一審判決認事、用法均無違誤，
    量刑亦屬適當，應予維持，並引用第一審判決書所記載之事
    實、證據及理由（如附件）。
二、上訴人即被告連振忠上訴意旨略以：被告平時素行良好，因
    與告訴人桂芳兩地婚姻，行為和國度習慣不同，故而常爭吵
    ，本件係在爭執、拉扯中碰及告訴人，被告並沒有毆打告訴
    人，請鈞院查明，並看在被告已年過六十，棺材已入一半，
    給被告一個緩刑機會等語。本院查：被告於案發時、地，徒
    手毆打告訴人，致告訴人受有雙臉頰紅腫、右頸皮下出血等
    傷害之事實，迭據告訴人於警詢及偵查中指證歷歷，並有瑞
    芳礦工醫院出具之診斷證明書1 紙、警員邱懷詠使用告訴人
    手機拍攝之照片3 張在卷可資佐證，被告復曾於100 年3 月
    2 日檢察官訊問時自承「我用有戴手錶的手揮到她」、「我
    老實說，我確實有揮到她的脖子，害她的脖子紅紅的」等語
    （見100 年度偵字第871 號卷第22頁），又於本院審理時供
    稱「這條我傷害被害人，我承認」等語（見100 年度簡上字
    第119 號卷【下稱本院卷】第38頁），其犯行至堪認定，被
    告上訴意旨仍稱未毆打告訴人云云，實不足採憑，其上訴顯
    為無理由，應予駁回。
三、被告未曾因故意犯罪受有期徒刑以上刑之宣告，有臺灣高等
    法院被告前案紀錄表可稽，衡酌其係一時衝動失慮而觸法，
    犯後已經坦白認錯，表示目前與告訴人分居，不會再去找告
    訴人（見本院卷第38頁），並獲告訴人宥恕（見本院卷第6
    、24頁），堪信其歷此偵審程序及科刑教訓，當知警惕而無
    再犯之虞，是本案所宣告之刑以暫不執行為適當，爰依法併
    諭知緩刑2 年，以啟自新。
四、據上論斷，應依刑事訴訟法第455 條之1 第1 項、第3 項、
    第373 條、第368 條，刑法第74條第1 項第1 款，判決如主
    文。
本案經檢察官李辛茹到庭執行職務。
中    華    民    國   100    年    7     月    19    日
                  刑事第二庭  審判長法  官 王福康
                                    法  官 劉桂金
                                    法  官 羅貞元
以上正本證明與原本無異。
本件判決不得上訴。
中    華    民    國   100    年    7     月    19    日
                                    書記官  陳虹